臺灣屏東地方法院刑事判決　　　　　　　　　　　　　九十一年度交易字第九六號
　　公　訴　人　臺灣屏東地方法院檢察署檢察官
　　被　　　告　丙○○
右列被告因公共危險等案件，經檢察官提起公訴（九十一年度偵字第二一四九號），
本院判決如左：
    主  文
丙○○服用酒類，不能安全駕駛動力交通工具而駕駛，處拘役肆拾日，如易科罰金，
以參佰元折算壹日。緩刑貳年。
被訴過失傷害部分，公訴不受理。
    事  實
一、丙○○於民國九十一年一月二十五日下午某時許，在屏東縣牡丹鄉田裡飲酒，酒
    後其控制力及注意力均已達無法安全駕駛動力交通工具之程度，竟駕駛車號ＷＪ
    ─四八七八號自用小貨車，沿屏東縣枋寮鄉○○村○○○路由南自北方向直行，
    嗣於同日下午六時十分許，途經沿山公路、三民路無號誌交岔路口時，因不勝酒
    力致行車操控能力不佳，適有乙○○駕駛車牌號碼ＷＮ─八五四七號自用小客車
    ，沿三民路欲穿越沿山公路，致雙方車輛對撞，乙○○因而受有頭部外傷、右前
  額裂傷、右側眼眶挫傷血腫之傷害（過失傷害部分業據乙○○撤回告訴），嗣警
    到場處理，於同日下午七時十四分，對丙○○實施酒精濃度測試，發現其呼氣（
    起訴書誤載為血液）酒精濃度為每公升零點四五毫克。
二、案經屏東縣警察局枋寮分局報請臺灣屏東地方法院檢察署檢察官偵查起訴。
    理  由
壹、有罪部分：
一、訊據被告丙○○對於右揭事實坦承不諱，核與告訴人乙○○指訴之情節大致相符
    ，亦與證人甲○○即事發後到場處理之警員證述之情節相符，並有現場相片多幀
    、呼氣酒精濃度測試值表及屏東縣警察局道路交通事故調查報告表、舉發違反道
    路通管理事件通知單各一紙在卷可憑。查刑法第一百八十五條之三規定所謂「不
    能安全駕駛」，係抽象危險犯，並不以發生具體危險為必要，經查，對於呼氣酒
    精濃度已達每公升零點五五毫克（．五五ＭＧ＼Ｌ）以上者，肇事率為一般正
    常人之十倍，認為已達不能安全駕車之標準，此業經法務部八十八年五月十八日
    以法八八檢字第一六六九號函告週知，應為絕對不能安全駕駛動力交通工具
    ；且按就醫學文獻所知，酒精對人體造成之影響，於呼氣時酒精濃度達每公升零
    點二五毫克（約相當於體內血液中酒精濃度五ＭＧ＼ＤＬ或零點零五％）即會
    輕度中毒，造成輕度協調功能降低【按：道路交通安全規則第一百一十四條第一
    項第二款規定，即係以「飲酒後其吐氣所含酒精成份超過每公升○‧二五毫克以
    上」者為不得駕車之標準】；呼氣酒精濃度達每公升零點五毫克時（約相當於體
    內血液中酒精濃度一ＭＧ＼ＤＬ或零點一％）屬輕到中度中毒症狀，出現反
    應較慢、感覺減低、影響駕駛之狀況；又飲酒後一小時許，其體內血液酒精濃度
    可達最高，飲酒一小時後其體內之酒精濃度隨即消減，此亦分別有行政院國軍退
    除役官兵輔導委員會臺北榮民總醫院八十八年八月五日（八八）北總內字第二六
    八六八號函文、八十八年十月二十六日（八八）院賓文廉字第一三四七號臺灣
    高等法院函中台北醫學院附設醫院精神科主任蔡尚穎「酒精對人體生理與行為之
    影響」一文可據。而本件被告飲酒駕車肇事後，經檢測其呼氣中之酒精濃度為每
    公升零點四五毫克，依前開說明，雖未達法務部所定「絕對不能安全駕駛動力交
    通工具」之標準，然已可造成人體輕度中毒，導致輕度協調功能降低之結果，且
    查證人即到場處理之警員甲○○證述：被告當時在派出所時講話顛顛倒倒，一直
    重複那些話，意識不是很清楚，叫他吹氣，他不吹，後來吹了七、八次才達標準
    等語明確，益足證被告於駕車及肇事之時均已達不能安全駕駛之情狀。綜上所述
    ，本件事證已臻明確，被告犯行堪以認定。
二、核被告所為，係犯刑法第一百八十五條之三服用酒類不能安全駕駛動力交通工具
    而駕駛罪。按酒精成分對人之意識能力具有不良影響，超量飲酒後會導致對週遭
    事務之辨識及反應能力較平常狀況薄弱，因而酒後駕車在道路上行駛，對一般往
    來之公眾及駕駛人自身皆具有高度危險性，爰審酌被告明知上情，既漠視自己安
    危，更枉顧公眾行之安全，於服用酒類，酒後呼氣中酒精濃度為每公升零點四五
    毫克，已處於不能安全駕駛動力交通工具之狀態，仍駕車以致肇事等情節，惟念
    其前無犯罪前科，素行良好，有台灣屏東地方法院檢察署刑案資料查註紀錄表及
    台灣高等法院被告全國前案紀錄表各一紙在卷可憑，於犯後坦承犯行之良好態度
    ，並已與告訴人達成民事和解（見本院卷內之和解書）等一切情狀，量處如主文
    所示之刑，並諭知易科罰金之折算標準。再者，被告前未曾受有期徒刑以上之宣
    告，已有前述前科紀錄在卷可參，因駕車突發過失致觸犯本件犯行，於犯罪後坦
    承犯行並已與告訴人達成和解，足認其經此次起訴審判後，當能知所警惕，應無
    再犯之虞，是本院認為前開對被告所宣告之刑，以暫不執行為適當，爰宣告緩刑
    二年，以勵自新。
貳、公訴不受理部分：
一、公訴意旨另以：被告丙○○於前述時地，因右揭駕車過失，致與告訴人乙○○所
    駕駛之前揭車發生對撞，使告訴人受有傷害，因認被告涉犯刑法第二百八十四條
    第一項前段之過失傷害罪嫌。
二、按告訴乃論之罪，告訴人於第一審辯論終結前，得撤回其告訴；又告訴經撤回者
    ，法院應諭知不受理之判決，刑事訴訟法第二百三十八條第一項，及第三百零三
    條第三款分別定有明文。
三、本件被告丙○○因過失傷害案件，經檢察官提起公訴，認被告係犯刑法第二百八
    十四條第一項前段之過失傷害罪，依同法第二百八十七條前段之規定須告訴乃論
    。茲據告訴人乙○○於本院審理中，具狀聲請撤回其告訴，有撤回告訴狀一紙可
    稽，揆諸前開說明，應諭知不受理之判決。
據上論斷，應依刑事訴訟法第二百九十九條第一項前段、第三百零三條第三款，刑法
第一百八十五條之三、第四十一條第一項前段、第七十四條第一款，罰金罰鍰提高標
準條例第二條，判決如主文。
中      華      民      國      九十一      年    七    月    二十五    日
                                      臺灣屏東地方法院刑事第一庭
                                          法  官   羅森德
右正本證明與原本無異。
如不服本判決應於收受本判決後送達後十日內向本院提出上訴書狀，其未敘述上訴理
由者，並得於提起上訴後十日內向本院補提理由書狀（均須按他造當事人之人數附繕
本 ）「切勿逕送上級法院」
                                          書記官   劉音利
中      華      民      國      九十一      年    七    月    二十五    日
附錄本案論罪科刑法條：
刑法第一百八十五條之三：
  服用毒品、麻醉藥品、酒類及其他相類之物，不能安全駕駛動力交通工具而駕駛者
  ，處一年以下有期徒刑、拘役或三萬元以下罰金。
